台灣苗栗地方法院刑事判決　　　　　　　　　　　　　九十年度易字第七六五號
　　公　訴　人　臺灣苗栗地方法院檢察署檢察官
　　被　　　告　丙○○
右列被告因竊盜案件，經檢察官提起公訴（九十年度偵字第四八八四號）、追加起訴
（九十年度偵字第五二０三號），暨移送併案審理（九十年度偵字第五二０三號、第
五五三五號、九十一年度偵字第二五三、第四二七、第五五三號），本院判決如左：
    主  文
丙○○連續踰越安全設備、於夜間侵入住宅竊盜，處有期徒刑參年；又行使偽造私文
書，足以生損害於公眾及他人，處有期徒刑肆月。苗栗縣警察局民國九十年九月十九
日苗縣警交字第Ｆ00000000號舉發違反道路交通管理事件通知單之移送聯、
迴覆聯、存查聯上偽造「甲○○」之署名，均沒收。應執行有期徒刑參年貳月，苗栗
縣警察局民國九十年九月十九日苗縣警交字第Ｆ00000000號舉發違反道路交
通管理事件通知單之移送聯、迴覆聯、存查聯上偽造「甲○○」之署名，均沒收。
    事  實
一、丙○○前於民國八十四年間，因違反麻醉藥品管理條例案件，經臺灣新竹地方法
    院判處有期徒刑二年八月，併為緩刑宣告三年確定，嗣於八十六年間，因另犯強
    盜案件，為同法院判處有期徒刑一年八月確定，復於八十八年四月二十六日，因
    犯竊盜案件，為同法院判處有期徒刑一年八月確定，上開竊盜及強盜部分，於八
    十八年六月八日，為同法院裁定應執行有期徒刑三年三月，並經同法院裁定撤銷
    前開緩刑宣告而接續執行，自八十六年七月十六日入監服刑，指揮書執畢日期為
    九十一年四月二十七日，甫於八十九年一月二十五日，假釋出獄。於假釋期間猶
    不知慎行，竟基於意圖為自己不法所有之概括犯意，連續於附表編號一至編號七
    所示時間、地點、手段，竊得附表編號五以外之竊得財物欄所示之物，並均據為
    己用。
二、丙○○於竊得附表編號一竊得財物欄所示甲○○所有之汽車駕駛執照，即隨身攜
    帶，嗣於九十年九月十九日下午二時二十分許，在苗栗市○○路一０八號前，因
    騎乘車號ＭＭＺ─七一七號重型機車未戴安全帽、且撥打行動電話等違規情形，
    經警攔檢告發，竟另行起意，基於偽造文書之故意，冒用「甲○○」之姓名、年
    籍及住址，供警於苗縣警交字第Ｆ00000000號舉發違反道路交通管理事
    件通知單（下稱通知單）一式三聯，而偽簽「甲○○」之署押於該通知單之移送
    聯上之「收受通知聯者簽章」欄內，該偽簽之署押並因而複印於該通知單之迴覆
    聯、存查聯，冒充為甲○○本人收受該通知單之通知聯之意思後，復將通知單交
    回警員處理，藉以表示業已收受上開通知單，而持以行使，足以生損害於甲○○
    本人及警察機關對道路交通違規事件管理之正確性。
三、丙○○犯罪事實欄二犯行，迨經警循線查獲後，即供出附表編號一竊盜行為；另
    於九十年十月十八日，其在苗栗縣苗栗市清華里田心二十六號前，持附表編號二
    竊得之新力牌音箱尋找買主時，為警當場查獲，並扣得該音箱二個，遂經丙○○
    之同意，在其苗栗縣苗栗市嘉盛里二二鄰嘉興一六三號住處內搜索後，當場扣得
    用附表編號二之竊得物品欄所示其他物品，而查悉附表編號二犯行；再於九十年
    十一月四日，經警查獲丙○○持有一台車號ＭＪ─八五三七號自用小客車，經其
    供出附表編號三犯行；另經警於九十年十一月十日十時三十分許，在苗栗市火車
    站後面查獲其持有一台車號７Ｐ─四九二０號自用小客車，而供出附表編號四行
    為；又於同年十二月十三日中午十二時三十分許，在苗栗市○○里○○路水利大
    樓前，經警發覺其行跡可疑，上前盤查，當場其身上起出手錶、行動電話、金戒
    指物等物，再由其帶警方至附表編號七之竊得物品欄所示藏置贓物地起獲其他物
    品，而循線查出附表編號七之竊盜犯行，之後再主動供出附表編號五、六所示竊
    盜犯行，而查悉上情。
四、案經苗栗縣警察局苗栗分局報請臺灣苗栗地方法院檢察署檢察官偵查起訴、追加
    起訴暨移送併案審理。
    理  由
一、訊據被告丙○○對於右揭事實，均坦承不諱，核與被害人甲○○、庚○○、辛○○、丁○○、乙○○、己○○、戊○○指訴情節均相符合，並有警員邱正榮勘查
    車號ＭＪ─八五三七號自用小客車報告、該車號之車輛失竊查詢資料表一份、被
    害人甲○○、庚○○、辛○○、丁○○出具之贓物領據四份、搜索扣押筆錄、扣
    押收據及目錄表、起獲贓物現場照片三幀附卷可稽，及苗栗縣警察局民國九十年
    九月十九日苗縣警交字第Ｆ00000000號舉發違反道路交通管理事件通知
    單之移送聯影本一張、被告當庭書寫「甲○○」之筆跡一紙附卷可參（附於本院
    卷第九三頁），從而，被告前述自白應與事實相符，足堪憑採。本案事證明確，
    被告犯行洵堪認定。
二、核被告丙○○附表編號（一）所為，係犯刑法第三百二十一條第一項第一款之於
    夜間侵入住宅竊盜罪；附表編號（二）所為，係犯同法第三百二十一條第一項第
    一、二款之踰越安全設備、於夜間侵入住宅竊盜罪；附表編號（三）所為，係犯
    同法第三百二十條第一項竊盜罪；附表編號（四）所為，係犯刑法第三百二十一
    條第一項第二款之踰越安全設備竊盜罪；附表編號（五）所為，係犯刑法第三百
    二十一條第一項第二款、第二項之踰越安全設備竊盜未遂罪；附表編號（六）、
    （七）所為，均係犯刑法第三百二十一條第一項第二款之踰越安全設備竊盜罪。
    其先後七次竊盜犯行，時間緊接，觸犯構成要件相同之罪名，顯係基於概括犯意
    為之，為連續犯，應從情節較重論以踰越安全設備、於夜間侵入住宅竊盜罪一罪
    ，並加重其刑。核被告丙○○犯罪事實欄二所為，其偽簽「甲○○」之署押於舉
    發違反道路交通管理事件通知單上，復交還取締警員收執，顯然就該通知單之內
    容有所主張，足以生損害於甲○○本人及警察機關對道路交通違規事件管理之正
    確性，核其所為，係犯刑法第二百十六條、第二百十條之行使偽造私文書罪（最
    高法院八十三年台上字第六六三一號判例參照）。被告偽造署押為偽造私文書之
    部分行為，其偽造私文書而後行使，偽造之低度行為應為行使之高度行為所吸收
    ，均不另論罪。另被告行使偽造私文書罪與前揭連續竊盜罪之間，犯意各別，行
    為互殊，應予分論併罰。又公訴人起訴事實雖未敘及附表編號（一）、（三）至
    （七）所示之犯行，然該部份之事實與公訴人起訴之附表編號（二）犯罪事實既
    具有連續犯之裁判上一罪關係，應為起訴效力所及，本院自應併予審究。此外，
    被告之後有於九十年八月三十一日晚上八時四十五分許，無故侵入苗栗市○○里
    ○○路四十巷十八號甲○○家，尚未翻動東西，即經證人江昆達發現；之後又持
    附表編號四竊得丁○○家鑰匙，再於九十年十一月九日下午二時許，侵入苗栗市
    ○○街三七號四樓住處，當場被丁○○撞見逃跑，惟此二次均未經告訴人甲○○
    、丁○○就無故侵入住宅部分提出告訴，本院自無法審酌，併此敘明。爰審酌被
    告有犯罪事實欄一所述前科，此有臺灣高等法院檢察署刑案記錄簡覆表一份在卷
    可參，於假釋中竟仍不知悛改、慎行之素行、多次侵入住宅竊盜之手段、所得利
    益、犯後尚知坦承犯行態度良好暨檢察官以被告假釋中再連續侵入住宅竊盜，情
    節重大，求處重刑等一切情狀，量處如主文所示之刑，並定其應執行之刑，以示
    懲儆。末查，前開舉發違反道路交通管管理事件通知單之通知聯、移送聯、迴覆
    聯上偽造之「甲○○」署押，不問屬於犯人與否，均應依刑法第二百十九條宣告
    沒收。此外，本院審酌保安處分中之強制工作，旨在對嚴重職業性犯罪及欠缺正
    確工作觀念或無正常工作因而習慣性犯罪者，強制其從事勞動，學習一技之長及
    正確之謀生觀念，使其日後重返社會，能適應社會生活，以達教化與治療之目的
    ，本案被告前雖有竊盜前科，惟已深表悔意，並主動供出其他犯行及起獲贓物等
    綜合以觀，尚難遽認其須以強制工作來預防矯治其社會危險性之必要，而被告所
    犯之罪，亦經本院判處重刑，已足以達到預防其再犯之特別目的，爰不另為保安
    處分之諭知併此敘明。
據上論結，應依刑事訴訟法第二百九十九條第一項前段，刑法五十六條、第三百二十
一條第一項第一款、第二款、第二百十六條、第二百十條、第五十一條第五款、第二
百十九條，判決如主文。
本案經檢察官黃棋安到庭執行職務。
中      華      民      國    九十一    年      三      月    二十八    日
                              臺灣苗栗地方法院刑事第二庭
                                  法  官  黃  賢  婷
右正本證明與原本無異。
如不服本判決，應於送達後十日內向本院提出上訴狀(須附繕本)，上訴於台灣高等
法院台中分院。
                                  書記官  陳  文  聰
中      華      民      國    九十一    年      三      月    二十八    日
附錄論罪科刑法條
犯竊盜罪而有左列情形之一者，處六月以上五年以下有期徒刑：
一  於夜間侵入住宅或有人居住之建築物、船艦，或隱匿其內而犯之者。
二  毀越門扇、牆垣或其他安全設備而犯之者。
附表：
┌──┬───────────┬───────────┬────────────┬────────────┐
│編號│犯  罪  時  間（民國）│    地      點        │      手        段      │    竊  得  財  物      │
├──┼───────────┼───────────┼────────────┼────────────┤
│    │九十年九月九日        │甲○○位於苗栗市清華里│以其所有機車鑰匙（業已經│電腦主機壹台、行動電話貳│
│    │凌晨四時許之夜間      │豐年路四十巷十八號住處│其丟棄）開啟甲○○住處大│支、現金新臺幣壹千餘元、│
│ １ │                      │                      │門（門鎖均未損壞）      │皮包壹個（內有健保卡、身│
│    │                      │                      │                        │份證、金融卡、學生證、汽│
│    │                      │                      │                        │機車駕照各壹張）        │
├──┼───────────┼───────────┼────────────┼────────────┤
│    │九十年十月十七日      │庚○○位於苗栗縣苗栗市│利用該住處二樓客廳上具有│竊得庚○○所有中華人民共│
│    │晚上八時許之夜間      │北苗里十四鄰為公路九十│防盜作用之鐵窗安全設備未│和國人民幣壹元券壹張、新│
│    │                      │一巷三十二號住處二樓  │上鎖，而開啟窗戶踰越侵入│加坡幣壹元券壹張、新力牌│
│    │             │                      │該住宅                  │音響組壹組、新力牌音箱貳│
│    │                      │                      │                        │個、手錶壹個、玉墜壹個、│
│ ２ │                      │                      │                        │串珠手環個及諾基亞牌手│
│    │                      │                      │                        │機壹臺，而將該等物藏匿於│
│    │                      │                      │                        │其位於苗栗縣苗栗市嘉盛里│
│    │                      │                      │                        │二十二鄰嘉興一六三號住處│
│    │                      │                      │                        │內                      │
├──┼───────────┼───────────┼────────────┼────────────┤
│    │九十年十一月二日      │苗栗市○○里縣○路、忠│趁車主辛○○所有車號ＭＪ│竊取車號ＭＪ─八五三七號│
│ ３ │凌晨四時許            │孝路口處   ├─八五三七號自用小客車鑰│自用小客車壹輛，之後停放│
│    │                      │                      │匙未取下之際將車開走    │在苗栗市○○街一二之一六│
│    │                      │                      │                        │號地下室                │
├──┼───────────┼───────────┼────────────┼────────────┤
│    │九十年十一月八日      │丁○○位於苗栗市建功里│自該處所後面客觀上具有防│竊取丁○○所有現金新臺幣│
│    │上午十時許            │和平路一○三號四樓住處│盜作用之氣窗安全設備未上│壹仟貳佰元、金融卡、電腦│
│    │                      │                      │鎖之際，攀爬進入屋內    │、金項鍊、家門及汽車鑰匙│
│    │                      │                      │（無故侵入住宅部分未據告│等物，之後再以竊得之汽車│
│ ４ │                      │                      │訴）                    │鑰匙，開走丁○○所有停在│
│    │                      │                      │                        │苗栗市文山里三二號前之車│
│    │                      │                      │                        │號七Ｐ─四九二○號自用小│
│    │                      │                      │                        │客車，並將前述物品一併載│
│    │                      │                      │                        │走                      │
├──┼───────────┼───────────┼────────────┼────────────┤
│    │九十年十二月八日      │乙○○位於苗栗市綠苗里│利用該住處客觀上具有防盜│未竊得物品              │
│ ５ │上午九時許            │博愛街一○九號六樓住處│作用之氣窗安全設備未上鎖│                        │
│    │                      │                      │之際攀爬進入屋內，業已動│                        │
│    │                      │                      │手翻動抽屜（無故侵入住宅│                        │
│    │                      │                      │部分未據告訴）          │                        │
├──┼───────────┼───────────┼────────────┼────────────┤
│    │九十年十二月十日      │己○○位於苗栗市綠苗里│利用該處所後面客觀上具有│己○○之皮包壹只（內有郵│
│ ６ │上午九時許            │博愛街一○七號十樓之一│防盜作用之氣窗安全設備未│局提款卡、玉山銀行、中國│
│    │                      │住處                  │上之鎖之際，攀爬進入屋內│商銀、身份證、駕照各壹張│
│    │                      │                      │（無故侵入住宅部分未據告│、現金約陸仟元          │
│    │                      │                      │訴）                    │                        │
├──┼───────────┼───────────┼────────────┼────────────┤
│    │九十年十二月十三日    │戊○○位於苗栗市建功里│利用樓梯間客觀上具有防盜│竊取戊○○所有諾基亞、摩│
│    │上午十一時許          │二十二鄰饒平街十八號四│作用之安全氣窗設備未上鎖│托羅拉行動電話計貳具，凡│
│    │                      │樓住處           │之際，而踰越進入上址四樓│迪諾手錶貳支、勞力士手錶│
│    │                      │                      │（無故侵入住宅部分，未據│參支、新竹國際商業銀行及│
│ ７ │                      │                      │告訴）行竊              │郵局金融卡計貳張、戒指│
│    │                      │                      │                        │個、項鍊陸條、手環參個、│
│    │                      │                      │                        │手提包壹個及現金壹仟柒佰│
│    │                      │                      │                        │玖拾壹元，得手後據為己有│
│    │                      │                      │                        │，並將部分東西藏置在該住│
│    │                      │                      │                        │處附近即苗栗市建功里和平│
│    │                      │                      │                        │路一四三號旁空地        │
└──┴───────────┴───────────┴────────────┴────────────┘
